【裁判字號】    98,訴,258
【裁判日期】    980331
【裁判案由】    清償借款
【裁判全文】
臺灣高雄地方法院民事判決               98年度訴字第258號
原      告  合作金庫商業銀行股份有限公司
法定代理人  丙○○
訴訟代理人  甲○○
被      告  乙○○
當事人間清償借款事件，本院民國98年3月26日言詞辯論終結，
判決如下：
  主  文
被告應給付原告新台幣壹佰玖拾玖萬貳仟肆佰伍拾貳元及如附表
所示之利息及違約金。
訴訟費用由被告負擔。
  事實及理由
一、原告主張：被告於民國96年1 月12日向原告各借款新臺幣（
    下同）15萬元及185 萬元，約定借款期限為10年，自96 年1
    月12日起至116 年1 月20日止，共分120 期，以每月為1 期
    ，依年金法按月平均攤還本息，借款利息自96年1 月12日起
    至96年7 月12日止，按年息百分之2.05固定計息。自96年7
    月12日起至98年1 月12日止，依原告當時公告之前述指標利
    率加碼年息百分之0.13 浮動計息，自98年1 月12日起至116
    年1 月12日止，依原告當時公告之前述指標利率加碼年息百
    分之0.83浮動計息。如逾期償付本息時，即喪失期限利益，
    全部債務均視為到期，且逾期在6 個月以內者，按上開利率
    10% ，超過6 個月者，按上開利率20 %加計違約金。詎被告
    自96年12月12日及97年4 月12日起即未依約履行，尚積欠如
    主文所示利息、違約金未清償。爰依消費借貸法律關係，求
    為判令如主文所示等語。
二、被告則抗辯: 對於上開借款並不爭執，伊願意清償上開債務
    ，但目前無能力處理等語。
三、原告主張之事實，業據提出借據、放款客戶授信明細查詢單
    、放款中心利率查詢為證，並為被告不爭執，復經本院就借
    款金額、期限、利率、還款狀況各節調查結果，核無不符，
    認原告主張之事實，堪信為真。
四、按借用人應於約定期限內，返還與借用物種類、品質、數量
    相同之物；遲延之債務，以支付金錢為標的者，債權人得請
    求依法定利率計算之遲延利息，但約定利率較高者，仍從其
    約定利息；當事人得約定債務人不履行債務時，應支付違約
    金，民法第478 條前段、第233 條第1 項、第250 條第1 項
    分別定有明文。本件被告因未依約清償本息，依其與原告間
    之約定，全部債務視為到期，而被告尚欠上述借款、利息、
    違約金未予清償，從而，原告依消費借貸法律關係，請求被
    告給付如主文所示欠款、利息及違約金，洵屬有據，應予准
    許。
五、據上論結，原告之訴為有理由，依民事訴訟法第385 條第1
    項前段、第78條，判決如主文。
中    華    民    國    98    年    3     月    31    日
                  民事第三庭法  官  朱玲瑤
正本係照原本作成。
如不服本判決，應於送達後20日內，向本院提出上訴狀並表明上
訴理由，如於本判決宣示後送達前提起上訴者，應於判決送達後
10日內補提上訴理由書（須附繕本）。
中    華    民    國    98    年    3     月    31    日
                                書記官  曹德英


司法院資訊處製作；財團法人民間司法改革基金會備份。
